# 关于非同一控制企业合并

提问人：cherishfei 时间：2017-03-22 01:00:06
多谢陈版及各位大侠！问题是：A公司 2016 年 3 月 10 万元价格收购B100%股权，A于 15 年开始即受C控制， 16 年 5 月份C将所持A60%股权平价卖给自然人D， 16 年 6 月份A与C控制的另一公司E签订股权转让协议一，约定A将所持B的股份以 15 万元价格（参照 5 月末净资产）全部卖给E，款项实际于 16 年 9 月 8 日支付。请问：E收购B股权是否属于非同一控制企业合并？如是，合并日界定为 16 年 9 月 8日， 16 年 8 月 31 日纳入合并范围是否有问题？

回答人：chenyiwei
你所说的这些交易步骤是否为一揽子交易？在 2016 年 5 ～ 6 月A由D持股期间，B的财务和经营等相关活动是否仍由C控制？这一系列交易的目的是什么？

提问人：cherishfei 时间：2017-03-22 11:33:52
谢谢陈版！ 1 、从转让合同看，每次转让都是单独的协议，无法判断是否一揽子； 2 、在 2016 年 5 ～ 6 月A由D持股期间，B的财务和经营等相关活动是否仍由C控制：目前知道信息是C和D为朋友关系，不是亲属，C为E的实控人，D为E的持股5%以上股东，5-6月之间B由谁控制比较难判断； 3 、交易背景：B原来是从事4S店业务，但基本没业务，净资产在 16 年 5 月为 13 万，A收购其后改为经营赛车业务，E公司也是从事体育相关业务，出于整合需要，故将B转让给了E，以后也拟持续持有。

回答人：chenyiwei
比较麻烦的问题是B有一段时间（至少在形式上）不受C最终控制。还是建议进一步了解背景信息、商业目的和各方关系，以便判断。